

\vspace{3.5em}
\noindent \begin{minipage}{\textwidth}
\stepcounter{mallinumber}
\noindent \textbf{Tüüpsõnamall \arabic{mallinumber}\,\vadja{usa}}\\

\begin{sideways}
\begin{tabular}{l l}
muutvormimall & tunnused \\
\hline
\underline{u}\,$\oplus$\,sa & \textsc{ sg nom } \\
\underline{u}\,$\oplus$\,za & \textsc{ sg gen } \\
\underline{u}\,$\oplus$\,ssa & \textsc{ sg par } \\
\underline{u}\,$\oplus$\,ssasõ & \textsc{ sg ill } \\
\underline{u}\,$\oplus$\,zaz & \textsc{ sg ine } \\
\underline{u}\,$\oplus$\,zass & \textsc{ sg ela } \\
\underline{u}\,$\oplus$\,zallõ & \textsc{ sg all } \\
\underline{u}\,$\oplus$\,zall & \textsc{ sg ade } \\
\underline{u}\,$\oplus$\,zalt & \textsc{ sg abl } \\
\underline{u}\,$\oplus$\,zassi & \textsc{ sg tra } \\
\underline{u}\,$\oplus$\,zassaa & \textsc{ sg ter } \\
\underline{u}\,$\oplus$\,zaka & \textsc{ sg com } \\
\underline{u}\,$\oplus$\,zad & \textsc{ pl nom } \\
\underline{u}\,$\oplus$\,sijõ & \textsc{ pl gen } \\
\underline{u}\,$\oplus$\,siit & \textsc{ pl par } \\
\underline{u}\,$\oplus$\,siisõ & \textsc{ pl ill } \\
\underline{u}\,$\oplus$\,siiz & \textsc{ pl ine } \\
\underline{u}\,$\oplus$\,siiss & \textsc{ pl ela } \\
\underline{u}\,$\oplus$\,siillõ & \textsc{ pl all } \\
\underline{u}\,$\oplus$\,siill & \textsc{ pl ade } \\
\underline{u}\,$\oplus$\,siilt & \textsc{ pl abl } \\
\underline{u}\,$\oplus$\,siissi & \textsc{ pl tra } \\
\underline{u}\,$\oplus$\,siissaa & \textsc{ pl ter } \\
\underline{u}\,$\oplus$\,sijka & \textsc{ pl com } \\
\end{tabular}
\end{sideways}
\captionof{table}{Tüüpsõna \arabic{mallinumber}\,\textit{usa} ekstraheeritud muutvormimallid.}
\label{tab:tüüpsõnamall-usa}

\end{minipage}

 
\vspace{1em}
\noindent See tüüpsõna ei hõlma teisi lekseeme vormi\-sõnastikus.
